Matías Micheletto

Ph.D. | Ingeniero Electrónico | Desarrollador Web

Datos personales

E-mail: matias.micheletto@uns.edu.ar Portafolios: beacons - github - linkedin - google

Acerca de mi

Poseo 10 años de experiencia en desarrollo de tecnología aplicada, de los cuales he dedicado los últimos cinco años al enfoque front-end para aplicaciones web y móviles. Me he desempeñado tanto en ambientes profesionales como académicos, trabajando de manera independiente o en equipos multidisciplinarios. He realizado publicaciones en revistas de alcance internacional, ganado competencias de innovación y participado como autor de trabajos en múltiples congresos nacionales e internacionales.

Experiencia

2016 - actualidad | CONICET | Becario (beca interna posdoc - temas estratégicos)

Temas de investigación: Sistemas embebidos y redes de datos; Modelado y optimización numérica; Investigación Operativa; Análisis y procesamiento de datos aplicados a la producción y la investigación agropecuaria.

2016 - actualidad | INTA (E.E.A. H. Ascasubi) | Consultor IT - Desarrollador de software mobile

Desarrollo y mantenimiento de las aplicaciones Campero (2020), Campero Fertilizadoras (2021, premio CITA), Criollo (2022), Criollo Atomizadores (2022) y Criollo Mochilas (2022). Stack: ReactJS 18, Framework7, CapacitorJS, Angular 1.6, Apache Cordova.

2019 - 2020 | CAPP Mobile BB S.R.L. (spin off a NuQlea) | Desarrollador de Front-end

Colaboración en el desarrollo y mantenimiento de la aplicación móvil (CAPP), backoffice, panel administrador y tienda online. Stack: Angular 1.6, Bootstrap, Framework7, Apache Cordova, Firebase.

2017 - 2019 | Neufitech S.R.L. | Desarrollador de software

Desarrollo de plataforma web para actividades neuro-psicológicas (<u>PsiMESH</u>) e implementación de dispositivos IoT para asistencia de personas con habilidades motrices disminuidas (<u>EyeRobot</u>). Stack: Angular 1.6, Materialize, Firebase, Tobii Eyetracker, ESP8266 (NodeMCU).

2016 - 2020 | Universidad Nacional del Sur

Ayudante de Cátedra Graduado - Asistente (JTP). Asignaturas: Técnicas Digitales y Diseño de Circuitos Lógicos.

2014 - 2015 | Universidad Nacional del Sur

Pasante Interno DIEC (UNS). "Desarrollo de un Libro Multimedial de Mecánica". Stack: ¡Query, ThreeJS, Impress.

Educación

2020 | Doctor en Ingeniería – Universidad Nacional del Sur (Bahía Blanca, Buenos Aires)

Aprobados ocho cursos de posgrado (eq. 628 hs). GPA 100%.

2016 | Ingeniero Electrónico – Universidad Nacional del Sur (Bahía Blanca, Buenos Aires)

Participación en un congreso de trabajos estudiantiles. Realizada una pasantía interna. Otorgadas cuatro becas. GPA 81.7%.

Habilidades (exp. en años)

Desarrollo front-end: React (3), AngularJS (2), WebAssembly (1).

Lenguajes de programación: JavaScript (10), Python (3), Matlab (10), C++ (10).

Mobile: CapacitorJS (3), Apache Cordova (4), Android Studio (5).

Herramientas: Git (10), NodeJS (5), [Firebase, Heroku, Vercel, GitHub] (6), Emscripten (1), Linux (10).

Otras: Computación científica - Diseño e Impresión 3D - Diseño electrónico - Creación de contenido - Docencia.

Logros personales

- Tres veces premiado en maratones de innovación tecnológica (Agrotón 2018 y 2021, AuravantHack2022).
- Ocho artículos publicados en revistas de alcance internacional y 15 trabajos publicados en congresos.
- Dos cursos publicados como instructor en Udemy con más de 3.300 estudiantes inscriptos en total.
- Otorgadas dos becas de estímulo al estudio, dos becas de investigación para alumnos y dos becas de posgrado.
- Desarrollo de un sistema de gestión de contenidos para el aprendizaje: Cipressus, [acceso online].
- Desarrollo de dos MVPs: Agrar.io y Presipedia.

Idiomas

Nivel de Inglés: B2-Upper Intermediate (Listening: B1-Intermediate. Reading: C2-Proficient.).